【裁判字號】    95,交聲,618
【裁判日期】    950726
【裁判案由】    違反道路交通管理處罰條例聲明異議
【裁判全文】
臺灣臺北地方法院交通事件裁定         95年度交聲字第618號
    原處分機關  臺北市交通事件裁決所
    聲明異議人
    即受處分人  甲○○
上開受處分人因違反道路交通管理處罰條例案件，對於臺北市交
通事件裁決所於中華民國九十五年六月二十六日所為之處分（北
市裁二字第裁二二—一ＡＢ○九八二六七號）聲明異議，本院裁
定如下：
    主  文
原處分撤銷。
甲○○汽車駕駛人停車不緊靠道路右側，處罰鍰新臺幣玖佰元。
    理  由
一、按汽車駕駛人停車時，不緊靠道路右側，處新臺幣六百元以
    上一千二百元以下罰鍰，道路交通管理處罰條例第五十六條
    第一項第六款定有明文。次按汽車停車時應依車輛順行方向
    緊靠道路右側，但單行道應緊靠路邊停車。其右側前後輪胎
    外側距離緣石或路面邊緣不得逾四十公分，在單行道左側停
    車時，比照辦理，亦為道路交通安全規則第一百十二條第二
    項所明定。末按駕駛小型車違反道路交通管理處罰條例第五
    十六條第一項第六款之事件，期限內繳納，處新臺幣九百元
    元罰鍰，違反道路交通管理事件統一裁罰基準及處理細則第
    二條第二項亦定有明文。
二、本件聲明異議人即受處分人甲○○於民國九十五年五月八日
    下午二時零四分許，將其所有車牌號碼ＩＲ—○七四三號自
    用小客車停放在臺北市○○○路○段中央分隔島橋墩間快車
    道左側旁空地而未依規定緊靠道路右側停車，為臺北市政府
    停管處人員拍攝採證照片一張，以受處分人違反道路交通管
    理處罰條例第五十六條第一項第六款（舉發通知單上誤繕為
    第九款）規定而開立一ＡＢ○九八二六七號之舉發通知單，
    並指定應於九十五年六月八日前往原處分機關即臺北市交通
    事件裁決所聽候裁決，經受處分人依限具狀申述，原處分機
    關認受處分人確有前開交通違規行為，乃依據道路交通管理
    處罰條例第五十六條第一項第六款（北市裁二字第裁二二—
    一ＡＢ○九八二六七號裁決書誤繕為第九款）之規定，裁處
    新臺幣六百元之罰鍰。
三、依據受處分人所提聲明異議狀所載，其就於上開時間將上開
    車輛停放在上開處所等情均不否認，惟否認有何交通違規行
    為，並辯稱：前開停車地點並不影響人行道、紅線、黃線、
    消防栓、車道等交通，而同條路二百公尺內同樣的角落卻有
    其他之公務車專用停車格云云，經查：受處分人曾於上開時
    間，將其所有上開車輛停放在上開處所等情，為受處分人所
    不爭執，復有採證照片一張在卷可參，依據前開規定及說明
    ，受處分人確有停車不緊靠道路右側之交通違規行為，堪以
    認定。至於受處分人所指其他公務車專用停車格部分，是否
    與規定相符而無觸法之情，則非本件所能審酌，受處分人上
    開所辯，均不足作為其得為上開交通違規行為之合法依據。
    原處分機關就本案依據道路交通管理處罰條例第五十六條第
    一項第九款之規定裁處新臺幣六百元之罰鍰，固非無見，惟
    本案之交通違規行為係停車不緊靠道路右側，已如前述，原
    舉發通知單及裁決書引用道路交通管理處罰條例第五十六條
    第一項第九款為舉發違反法條，顯為誤繕，應予更正，且原
    處分機關裁處新臺幣六百元之罰鍰，亦核與前述違反道路交
    通管理事件統一裁罰基準及處理細則第二條第二項之規定有
    違，尚難認為允當，本件受處分人之異議雖無理由，惟原處
    分既有上開不當，自應由本院將原處分撤銷，並依據道路交
    通管理處罰條例第五十六條第一項第六款之規定，裁處如主
    文所示，以資適法。
據上論斷，應依道路交通案件處理辦法第二十條前段，裁定如主
文。
中    華    民    國    95    年    7     月    26    日
                        臺灣臺北地方法院交通法庭
                            法  官  唐于智
得抗告
上正本證明與原本無異
                            書記官  李玟郁
中    華    民    國    95    年    7     月    27    日


司法院資訊處製作；財團法人民間司法改革基金會備份。
